【裁判字號】    96,訴,4519
【裁判日期】    970229
【裁判案由】    毒品危害防制條例
【裁判全文】
臺灣板橋地方法院刑事判決              96年度訴字第4519號
公  訴  人  臺灣板橋地方法院檢察署檢察官
被      告  甲○○
                  （現於臺灣臺北監獄臺北分監執行中）
上列被告因違反毒品危害防制條例案件，經檢察官提起公訴（96
年度毒偵字第7358號），本院於準備程序進行中，被告就被訴之
事實為有罪之陳述，經告知被告簡式審判程序之旨，並聽取當事
人之意見後，嗣經本院合議庭裁定進行簡式審判程序，判決如下
：
    主  文
甲○○施用第一級毒品，累犯，處有期徒刑壹年。扣案之塑膠袋
壹只內所含之海洛因殘渣（量微無法秤重且與塑膠袋無法析離）
沒收銷燬之。
    事  實
一、甲○○前因施用毒品案件，經本院裁定送觀察、勒戒後，認
    無繼續施用毒品之傾向，而於民國（下同）88年3 月6 日釋
    放出所，並經臺灣板橋地方法院檢察署檢察官以88年度偵字
    第4330號為不起訴處分確定，再於92年間因施用毒品案件，
    經本院以裁定送觀察、勒戒後，認有繼續施用毒品之傾向而
    令入戒治處所施以強制戒治1 年，復因93年1 月9 日因毒品
    危害防制條例修法免除戒治，惟此施用毒品犯行，亦經本院
    以92年度訴字第1055號判決判處應執行有期徒刑10月確定，
    其又因偽造文書案件，經臺灣高等法院以92年度上訴字第45
    33號判處有期徒刑8 月確定，並以93年度聲字第309 號裁定
    將上開各罪定其應執行有期徒刑1 年5 月，其又於93年間因
    施用毒品案件，經本院以93年度訴字第942 號判處應執行有
    期徒刑1 年2 月確定，其上開應執行有期徒刑1 年5 月及1
    年2 月，因中華民國96年罪犯減刑條例生效施行，經本院以
    96年度聲減字第1135號裁定，分別減為應執行有期徒刑8 月
    15日及7 月確定，並於96年7 月16日執行完畢釋放。詎甲○
    ○猶不知悔改，未能戒除毒癮，仍基於施用第一級毒品海洛
    因之犯意，於96年9 月21日下午3 時10分許，在其位於臺北
    縣三重市○○街111 號2 樓之居所內，將第一級毒品海洛因
    摻入清後以針筒注射方式，施用第一級毒品海洛因1 次。嗣
    於同日晚7 時許，在上址為警查獲，並扣得含有海洛因殘渣
    之塑膠袋1 只（因量微無法秤重，且二者無法析離），經警
    採集其尿液送驗，呈鴉片類陽性反應，而悉上情。
二、案經臺北縣政府警察局三重分局報請臺灣板橋地方法院檢察
    署檢察官偵查起訴。
    理  由
一、按除被告所犯為死刑、無期徒刑、最輕本刑為三年以上有期
    徒刑之罪或高等法院管轄第一審案件者外，於第一次審判期
    日前之準備程序進行中，被告先就被訴事實為有罪之陳述時
    ，審判長得告知被告簡式審判程序之旨，並聽取當事人、代
    理人、辯護人及輔佐人之意見後，裁定進行簡式審判程序，
    刑事訴訟法第273 條之1 第1 項定有明文。經核本件被告甲
    ○○所犯係死刑、無期徒刑、最輕本刑為三年以上有期徒刑
    以外之罪，其於準備程序中就被訴事實為有罪之陳述，經法
    官告知簡式審判程序之旨，並聽取公訴人、被告之意見後，
    本院爰依首揭規定，合議裁定由受命法官獨任進行簡式審判
    程序，合先敘明。
二、上揭事實，業據被告甲○○迭於警詢、偵查及本院準備程序
    與審理時坦承不諱，而其為警查獲後所採集之尿液檢體，經
    送驗結果，確呈現海洛因代謝物嗎啡鴉片類之陽性反應，此
    有臺灣檢驗科技股份有限公司濫用藥物尿液檢驗報告1 件在
    卷可稽（見偵查卷第36頁），並有含有海洛因殘渣之塑膠袋
    1 只扣案可資佐證。是被告上開自白，核與事實相符，堪信
    為真實。又被告前因施用毒品案件，經本院裁定送觀察、勒
    戒後，認無繼續施用毒品之傾向，而於88年3 月6 日釋放出
    所，並經臺灣板橋地方法院檢察署檢察官以88年度偵字第43
    30號為不起訴處分確定，再於92年間因施用毒品案件，經本
    院以裁定送觀察、勒戒後，認有繼續施用毒品之傾向而令入
    戒治處所施以強制戒治1 年，復因93年1 月9 日因毒品危害
    防制條例修法免除戒治，惟此施用毒品犯行，亦經本院以92
    年度訴字第1055號判決判處應執行有期徒刑10月確定，其又
    因偽造文書案件，經臺灣高等法院以92年度上訴字第45 33
    號判處有期徒刑8 月確定，並以93年度聲字第309 號裁定將
    上開各罪定其應執行有期徒刑1 年5 月，其又於93年間因施
    用毒品案件，經本院以93年度訴字第942 號判處應執行有期
    徒刑1 年2 月確定，其上開應執行有期徒刑1 年5 月及1年2
    月，因中華民國96年罪犯減刑條例生效施行，經本院以96年
    度聲減字第1135號裁定，分別減為應執行有期徒刑8 月15日
    及7 月確定，並於96年7 月16日執行完畢釋放等情，有臺灣
    高等法院被告前案紀錄表存卷可據。本件事證明確，被告施
    用第一級毒品之犯行洵堪認定。
三、查海洛因依其成癮性、濫用性及對社會危害性之程度，已為
    毒品危害防制條例第2 條第2 項第1 款列為第一級毒品。核
    被告所為，係犯毒品危害防制條例第10條第1 項施用第一級
    毒品之罪。又被告持有第一級毒品之低度行為，已進而為其
    施用第一級毒品之高度行為所吸收，不另論罪。末查；被告
    前有如事實欄所示之論罪科刑執行情形，有上開臺灣高等法
    院被告前案紀錄表在卷可徵，其於有期徒刑之執行完畢後5
    年內故意犯有期徒刑以上之本罪，為累犯，應依法加重其刑
    。爰審酌被告前曾經觀察、勒戒及獲不起訴處分之寬典後，
    之後又因毒品案件，為法院裁定強制戒治，仍未能戒斷其施
    用毒品之惡習，再犯本件犯行，惟因施用毒品均僅係戕害其
    自己身心並無加害他人，再衡其之素行（有上開臺灣高等法
    院被告前案紀錄表可考）以及被告犯罪後坦承犯行等一切情
    狀，量處如主文所示之刑，以資懲儆。
四、至扣案之塑膠袋1 只內所含之海洛因殘渣（量微無法秤重，
    且海洛因殘渣與塑膠袋二者無法析離），為查獲之毒品，不
    問屬於犯人與否，應依毒品危害防制條例第18條第1 項前段
    規定沒收銷燬之，
據上論斷，應依刑事訴訟法第273 條之1 第1 項、第299 條第1
項前段，毒品危害防制條例第10條第1 項、第18條第1 項前段，
刑法第11條、第47條第1 項，判決如主文。
本案經檢察官吳文正到庭執行職務
中    華    民    國    97    年    2     月    29    日
                    刑事第五庭  法  官  潘  長  生
以上正本證明與原本無異。
如不服本判決應於送達後10日內向本院提出上訴狀。
                                書記官  彭  麗  紅
中    華    民    國    97    年    2     月    29    日
附錄本案論罪科刑法條全文：
毒品危害防制條例第10條：
施用第一級毒品者，處6 月以上5 年以下有期徒刑。
施用第二級毒品者，處3 年以下有期徒刑。


司法院資訊處製作；財團法人民間司法改革基金會備份。
